# 请教陈版：互联网金融科技公司的现金流量表填列问题

提问人：breezexyl 时间：2020-09-18 09:33:06
目前的互金科技公司，说白了，就是在做助贷业务，基本有以下几种模式：
e.g. 客户（借款人）的综合利率15%、其中资金方（银行、消金公司等）的实际利率10%、助贷机构（互金科技公司及其关联公司）赚取15%-10%=5%
模式 1 、客户与资金方签署15%的借款协议，助贷机构代偿
如果客户还款，客户的还款【本金+15%息】由资金方直接收取或由助贷机构代为收取后全部转给资金方，资金方再将实收利息的1/3（=5%/15%）以平台服务费等名义返还给助贷机构；
如果客户没有还款，客户的逾期款项【本金+15%息】由助贷机构先代偿给资金方，资金方仍将实收利息的1/3（=5%/15%）以平台服务费等名义返还给助贷机构，之后客户如有还款都由助贷机构收取且不再转给资金方。
模式 2 、客户与资金方签署15%的借款协议，助贷机构不代偿
如果客户还款，客户的还款由资金方直接收取或由助贷机构代为收取后全部转给资金方，资金方再将实收利息的1/3（=5%/15%）以平台服务费等名义返还给助贷机构。
模式 3 、客户与资金方签署10%的借款协议+客户与助贷机构（的关联担保公司，以下省略）签署担保协议【客户的1/3的综合息费，即5%，是担保费】，助贷机构（的关联担保公司）代偿
如果客户还款，客户的还款【本金+10%息】由资金方直接收取或由助贷机构代为收取后转给资金方+客户的还款【5%息】由助贷机构收取；
如果客户没有还款，客户的逾期款项【本金+10%息】由助贷机构先代偿给资金方，之后客户如有还款都由助贷机构收取且不再转给资金方。
那么对于助贷机构，以上几种情况同时存在：
A订单，模式 1 ，客户全额还款A1，助贷机构先全额代收A1，再将A1转给资金方，资金方以平台服务费的名义将A2返还给助贷机构；
B订单，模式 1 ，客户未还款，助贷机构将全额B1代偿给资金方，资金方以平台服务费的名义将B2返还给助贷机构，后客户全额还款B3（=B1），助贷机构全额收取；
C订单，模式 2 ，客户还款C1，助贷机构先全额代收C1，再将C1转给资金方，资金方以平台服务费的名义将C2返还给助贷机构；
D订单，模式 3 ，客户全额还款D1（=D3资金方本息部分+D2担保费部分），助贷机构先全额收取D1，再将属于为资金方代收的D3转给资金方，担保费部分D2由助贷机构自己留存；
E订单，模式 3 ，客户未还款（应还E1=E3资金方本息部分+E2担保费部分），助贷机构将E3代偿给资金方。
那我在做现金流量表的时候，是否可以用对客收取的全部款项（不管是不是代收、是不是代偿款）+资方返回的全部平台服务费-付给资方的全部款项（包括客户还款中代收的款项、客户未还而代偿的款项），即
（A1+B3+C1+D1）+（A2+B2+C2）-（A1+B1+C1+D3+E3），填列在“销售商品、提供劳务收到的现金”？
还是说我只能将属于我的收入的部分，即A2+B2+C2+D2，填列在“销售商品、提供劳务收到的现金”；将客户还款中代收的款项和代偿后收回的款项，即A1+B3+C1+D3，填列在“收到的其他与经营活动有关的现金”；将支付给资金方的代收款项和代偿款项，即A1+B1+C1+D3+E3，填列在“支付的其他与经营活动有关的现金”？
谢谢~

回答人：chenyiwei
应采用你说的后一种方法，只能将属于我的收入的部分，即A2+B2+C2+D2，填列在“销售商品、提供劳务收到的现金”。其他代收代付款项可按净额法列示，按净额填列为“收到/支付其他与经营活动有关的现金”。